【裁判字號】    97,交聲,2847
【裁判日期】    980116
【裁判案由】    交管條例聲異
【裁判全文】
臺灣板橋地方法院交通事件裁定        97年度交聲字第2847號
原處分機關  臺北市交通事件裁決所
異  議  人  甲○○
上列異議人即受處分人因違反道路交通管理處罰條例案件，對於
臺北市交通事件裁決所民國97年10月6 日所為之北市裁罰字第裁
22－A1A128634號裁決處分，聲明異議，本院裁定如下：
    主    文
異議駁回。
    理    由
一、異議意旨略以：異議人即受處分人甲○○於民國97年6 月12
    日中午12時許，駕駛車號2231-PG 自小客車，行至台北市○
    ○區○○路1 段190 號前左轉，欲進入餐廳停放時，雖發生
    有丙○○駕駛之CKP-811 號重型機車滑倒在異議人自小客車
    左後側之事實，然異議人左轉處地面係劃設有「禁止超車線
    」，而非舉發違反道路交通事件通知單上所載之「分向限制
    線」，是異議人於該處左轉即非違規，加以丙○○係自行滑
    倒而非與異議人車輛撞擊所致，則原處分機關依道路交通管
    理處罰條例第60條第2項第3款、第61條第3項為本件裁罰即
    均有不當；又縱認仍應舉發，亦應依較輕之同例第48條第1
    項第2款裁罰，爰聲明異議，並請求撤銷原處分等語。
二、按汽車駕駛人，駕駛汽車有不遵守道路交通標誌、標線、號
    誌之指示者，而本章各條無處罰之規定者，處新臺幣（下同
    ）900 元以上1,800 元以下罰鍰；又汽車駕駛人，駕駛汽車
    違反道路交通安全規則、第33條之管制規則，因而肇事致人
    受傷者，記違規點數3 點；致人重傷者，吊扣其駕駛執照3
    個月至6 個月，道路交通管理處罰條例第60條第2 項第3 款
    、第61條第3 項分別定有明文。
三、經查：
  (一)異議人於97年6 月12日中午12時，駕駛車號2231-PG 自小客
    車，行至台北市○○區○○路1 段190 號前，即地面劃設雙
    黃實線之「禁止超車線」處左轉等情，為異議人所不爭執，
    並經證人丙○○、證人即到場處理員警乙○○到庭證述明確
    ，且有道路交通事故現場圖1 份、事故現場照片2 張在卷可
    稽（見本院卷第36、37、11、9 頁），堪信為真。
  (二)按禁止超車線，用以表示禁止超車。設於視距不足或接近交
    岔路口之路段；又雙黃實線設於路段中，用以分隔對向車道
    ，並雙向禁止超車、跨越或迴轉，道路交通標誌標線號誌設
    置規則第166 條、第149 條第1 項第8 款分別定有明文。是
    依上開規定，前開異議人左轉處，係屬不得超車、跨越、迴
    轉地點，則異議人在該處跨越雙黃實線而左轉，自屬違反該
    道路交通標線指示之行為，故異議人辯稱於該處左轉並非違
    規云云，即非有據。
  (三)按道路交通管理處罰條例第48條第1 項第2 款關於「汽車駕
    駛人轉彎時，有不依標線指示情形者，處600 元以上1,800
    元以下罰鍰。」之規定，係對汽車駕駛人行駛至「得轉彎路
    段」未依規定轉彎之處罰；然本件異議人係在劃設有雙黃實
    線處之「不得轉彎處」違規左轉，核與該條款之規定不符，
    而無該條例第48條第1 項第2 款之適用，且係該條例第2 章
    各條未規定應處罰之情形，自應依同條例第60條第2 項第3
    款「駕駛汽車有不遵守道路交通標誌、標線、號誌之指示者
    ，而本章各條無處罰之規定者，處……」之規定處罰（交通
    部交路字第0940035842號函亦同此認定），則異議人執前詞
    認原處分機關適用之處罰規定有誤云云，並非可採。
  (四)按駕駛人駕駛汽車，應遵守道路交通標誌、標線、號誌之指
    示，並服從交通指揮人員之指揮，道路交通安全規則第90條
    定有明文。本件異議人違反雙黃實線之標線指示乙節，已如
    前述，自有違反前開規則第90條之情事；又因異議人上開違
    反道路交通安全規則之行為，致生交通事故，造成丙○○受
    傷等情，則經丙○○於警詢及本院調查時證述明確（見本院
    卷第26、37頁），並有台北市政府警察局交通警察大隊道路
    交通事故初步分析研判表1 份可憑（見本院卷第23頁），是
    異議人辯稱丙○○係自行滑倒云云，顯非屬實。
四、綜上所述，異議人既有前揭違規行為，並因而肇事致人受傷
    ，則原處分機關依道路交通管理處罰條例第60條第2 項第3
    款、第61條第3 項規定，裁處受處分人罰鍰900 元，並記違
    規點數3 點，自屬有據；異議人執前詞認本件裁決不當，為
    無理由，應予裁定駁回。
五、應依道路交通案件處理辦法第19條，裁定如主文。
中    華    民    國    98    年    1     月    16    日
                  交通法庭  法  官  洪珮婷
以上正本證明與原本無異。
如不服本裁定，應於裁定送達後5 日內向本院提出抗告狀。
                            書記官  陳永訓
中    華    民    國    98    年    1     月    16    日


司法院資訊處製作；財團法人民間司法改革基金會備份。
